Minutes et répertoires du notaire Angélique François BERCEON, 25 février 1820 - 6 avril 1865 (étude II)
Archives nationales
Minutes et répertoires du notaire Angélique François BERCEON (étude II)
25 février 1820 - 6 avril 1865
MC/ET/II/855 - MC/ET/II/1138, MC/RE/II/5 - MC/RE/II/8
Etude II; Berceon, Angélique-François
A compléter
Archives nationales de France
Minutes et répertoires: la loi 2008-696 du 15 juillet 2008 relative aux archives a fixé à 75 ans à compter de la date de l'acte, ou à 25 ans à compter de la date du décès de l'intéressé si ce délai est plus bref, le délai de communication des minutes et répertoires des notaires; ce délai est porté à 100 ans à compter de la date de l'acte si le document se rapporte à un mineur (code du Patrimoine, articles L213-2, 4e d et 5e).
Autres documents de l'étude (dossiers de clients, comptabilité...): s'agissant d'archives privées, ces documents sont communicables selon les modalités fixées par le déposant ou le donateur.
Certains documents ne sont pas accessibles en raison de leur mauvais état de conservation.
Versement
Versements d'actes isolés par l'office notarial le 5 février 2014.
Accès aux instruments de recherche de tous les notaires de l’étude II
Archives de l'étude II
- Minutes de Angélique François BERCEON, janvier 1820 - 6 avril 1865; MC/ET/II/855 - MC/ET/II/1138
  - Minutes. 1820, janvier - 1820, avril, janvier 1820 - avril 1820; MC/ET/II/855
    Informations complémentaires:
    1820, janvier à 23 février: actes dressés par Jacques Tricard.
    1820, 28 février à avril: actes dressés par Angélique-François Berçeon.
    Informations concernant le classement:
    Le niveau inférieur de description, quand il existe, correspond aux minutes d'actes. Toutes les minutes ne sont pas forcément décrites une à une. Les descriptions de ces minutes sont plus ou moins détaillées.
  - Minutes. 1820, mai - 1820, juin, mai 1820 - juin 1820; MC/ET/II/860
  - Minutes. 1820, juillet - 1820, août, juillet 1820 - août 1820; MC/ET/II/861
  - Minutes. 1820, septembre - 1820, octobre, septembre 1820 - octobre 1820; MC/ET/II/862
  - Minutes. 1820, novembre - 1820, décembre, novembre 1820 - décembre 1820; MC/ET/II/863
  - Minutes. 1821, janvier - 1821, février, janvier 1821 - février 1821; MC/ET/II/864
  - Minutes. 1821, mars - 1821, avril, mars 1821 - avril 1821; MC/ET/II/865
  - Minutes. 1821, mai - 1821, juin, mai 1821 - juin 1821; MC/ET/II/866
  - Minutes. 1821, juillet - 1821, août, juillet 1821 - août 1821; MC/ET/II/867
  - Minutes. 1821, septembre - 1821, octobre, septembre 1821 - octobre 1821; MC/ET/II/868
  - Minutes. 1821, novembre - 1821, décembre, novembre 1821 - décembre 1821; MC/ET/II/869
  - Minutes. 1822, janvier - 1822, mars, janvier 1822 - mars 1822; MC/ET/II/870
  - Minutes. 1822, avril - 1822, mai, avril 1822 - mai 1822; MC/ET/II/871
  - Minutes. 1822, juin - 1822, juillet, juin 1822 - juillet 1822; MC/ET/II/872
  - Minutes. 1822, août - 1822, octobre, août 1822 - octobre 1822; MC/ET/II/873
  - Minutes. 1822, novembre - 1822, décembre, novembre 1822 - décembre 1822; MC/ET/II/874
  - Minutes. 1823, janvier - 1823, février, janvier 1823 - février 1823; MC/ET/II/875
  - Minutes. 1823, mars - 1823, avril, mars 1823 - avril 1823; MC/ET/II/876
  - Minutes. 1823, mai - 1823, juin, mai 1823 - juin 1823; MC/ET/II/877
  - Minutes. 1823, juillet - 1823, août, juillet 1823 - août 1823; MC/ET/II/878
  - Minutes. 1823, septembre - 1823, octobre, septembre 1823 - octobre 1823; MC/ET/II/879
  - Minutes. 1823, novembre - 1823, décembre, novembre 1823 - décembre 1823; MC/ET/II/880
  - Minutes. 1824, janvier - 1824, février, janvier 1824 - février 1824; MC/ET/II/881
  - Minutes. 1824, mars - 1824, avril, mars 1824 - avril 1824; MC/ET/II/882
  - Minutes. 1824, mai - 1824, juin, mai 1824 - juin 1824; MC/ET/II/883
  - Minutes. 1824, juillet - 1824, août, juillet 1824 - août 1824; MC/ET/II/884
  - Minutes. 1824, septembre - 1824, octobre, septembre 1824 - octobre 1824; MC/ET/II/885
  - Minutes. 1824, novembre - 1824, décembre, novembre 1824 - décembre 1824; MC/ET/II/886
  - Minutes. 1825, janvier - 1825, février, janvier 1825 - février 1825; MC/ET/II/887
  - Minutes. 1825, mars - 1825, avril, mars 1825 - avril 1825; MC/ET/II/888
  - Minutes. 1825, mai - 1825, juin, mai 1825 - juin 1825; MC/ET/II/889
  - Minutes. 1825, juillet - 1825, août, juillet 1825 - août 1825; MC/ET/II/890
  - Minutes. 1825, septembre - 1825, octobre, septembre 1825 - octobre 1825; MC/ET/II/891
  - Minutes. 1825, novembre - 1825, décembre, novembre 1825 - décembre 1825; MC/ET/II/892
    - Vente par Mr. et Mme Damemme et Achille Jules Petit à Joséphine Aterhart épouse de Mr. de Barral de Montauvrand, d'une propriété à Clamart, rue de Trosy., 29 novembre 1825; MC/ET/II/892
      Origine de l'information:
      Actes signalés par Thierry Boudignon, 2003-2012 (base de données migrée: voir contexte dans le Plan d’orientation général - Notaires de Paris, guides thématiques du Minutier).
      Date de révision: 2010
      Date de création de la notice: 2004
      acte de vente; Clamart (Hauts-de-Seine); Aterhart, Joséphine; Barral de Montauvrard (M.); Damemme (M.); Damemme (Mme); Petit, Achille Jules
  - Minutes. 1826, janvier - 1826, février, janvier 1826 - février 1826; MC/ET/II/893
  - Minutes. 1826, mars - 1826, avril, mars 1826 - avril 1826; MC/ET/II/894
  - Minutes. 1826, mai - 1826, juin, mai 1826 - juin 1826; MC/ET/II/895
  - Minutes. 1826, juillet - 1826, août, juillet 1826 - août 1826; MC/ET/II/896
  - Minutes. 1826, septembre - 1826, octobre, septembre 1826 - octobre 1826; MC/ET/II/897
  - Minutes. 1826, novembre - 1826, décembre, novembre 1826 - décembre 1826; MC/ET/II/898
  - Minutes. 1827, janvier - 1827, février, janvier 1827 - février 1827; MC/ET/II/899
  - Minutes. 1827, mars - 1827, avril, mars 1827 - avril 1827; MC/ET/II/900
  - Minutes. 1827, mai - 1827, juin, mai 1827 - juin 1827; MC/ET/II/901
  - Minutes. 1827, juillet - 1827, août, juillet 1827 - août 1827; MC/ET/II/902
  - Minutes. 1827, septembre - 1827, novembre, septembre 1827 - novembre 1827; MC/ET/II/903
  - Minutes. 1827, décembre, décembre 1827; MC/ET/II/904
  - Minutes. 1828, janvier - 1828, mars, janvier 1828 - mars 1828; MC/ET/II/905
  - Minutes. 1828, avril, avril 1828; MC/ET/II/906
  - Minutes. 1828, mai - 1828, juin, mai 1828 - juin 1828; MC/ET/II/907
  - Minutes. 1828, juillet - 1828, août, juillet 1828 - août 1828; MC/ET/II/908
  - Minutes. 1828, septembre - 1828, octobre, septembre 1828 - octobre 1828; MC/ET/II/909
  - Minutes. 1828, novembre - 1828, décembre, novembre 1828 - décembre 1828; MC/ET/II/910
  - Minutes. 1829, janvier - 1829, février, janvier 1829 - février 1829; MC/ET/II/911
  - Minutes. 1829, mars - 1829, avril, mars 1829 - avril 1829; MC/ET/II/912
  - Minutes. 1829, mai - 1829, juin, mai 1829 - juin 1829; MC/ET/II/913
  - Minutes. 1829, juillet - 1829, août, juillet 1829 - août 1829; MC/ET/II/914
  - Minutes. 1829, septembre - 1829, octobre, septembre 1829 - octobre 1829; MC/ET/II/915
  - Minutes. 1829, novembre - 1829, décembre, novembre 1829 - décembre 1829; MC/ET/II/916
  - Minutes. 1830, janvier - 1830, février, janvier 1830 - février 1830; MC/ET/II/917
  - Minutes. 1830, mars - 1830, avril, mars 1830 - avril 1830; MC/ET/II/918
  - Minutes. 1830, mai - 1830, juin, mai 1830 - juin 1830; MC/ET/II/919
  - Minutes. 1830, juillet - 1830, août, juillet 1830 - août 1830; MC/ET/II/920
  - Minutes. 1830, septembre - 1830, octobre, septembre 1830 - octobre 1830; MC/ET/II/921
  - Minutes. 1830, novembre - 1830, décembre, novembre 1830 - décembre 1830; MC/ET/II/922
  - Minutes. 1831, janvier - 1831, février, janvier 1831 - février 1831; MC/ET/II/923
  - Minutes. 1831, mars - 1831, avril, mars 1831 - avril 1831; MC/ET/II/924
  - Minutes. 1831, mai - 1831, juin, mai 1831 - juin 1831; MC/ET/II/925
    - Inventaire après décès de Jacob Brandon, 17 décembre 1837; MC/ET/II/925
      Actes signalés par les lecteurs et correspondants du Minutier central des notaires de Paris, 2000-2011 (base de données migrée: voir contexte dans le Plan d’orientation général - Notaires de Paris, guides thématiques du Minutier).
      Date de création de la notice: 2008
      inventaire après décès; Brandon, Jacob
  - Minutes. 1831, juillet - 1831, août, juillet 1831 - août 1831; MC/ET/II/926
  - Minutes. 1831, septembre - 1831, octobre, septembre 1831 - octobre 1831; MC/ET/II/927
  - Minutes. 1831, novembre - 1831, décembre, novembre 1831 - décembre 1831; MC/ET/II/928
  - Minutes. 1832, janvier - 1832, février, janvier 1832 - février 1832; MC/ET/II/929
  - Minutes. 1832, mars - 1832, avril, mars 1832 - avril 1832; MC/ET/II/930
  - Minutes. 1832, mai - 1832, juin, mai 1832 - juin 1832; MC/ET/II/931
  - Minutes. 1832, juillet - 1832, août, juillet 1832 - août 1832; MC/ET/II/932
  - Minutes. 1832, septembre - 1832, octobre, septembre 1832 - octobre 1832; MC/ET/II/933
  - Minutes. 1832, novembre - 1832, décembre, novembre 1832 - décembre 1832; MC/ET/II/934
  - Minutes. 1833, janvier - 1833, mars, janvier 1833 - mars 1833; MC/ET/II/935
  - Minutes. 1833, avril - 1833, juin, avril 1833 - juin 1833; MC/ET/II/936
  - Minutes. 1833, juillet - 1833, août, juillet 1833 - août 1833; MC/ET/II/937
  - Minutes. 1833, septembre - 1833, octobre, septembre 1833 - octobre 1833; MC/ET/II/938
  - Minutes. 1833, novembre - 1833, décembre, novembre 1833 - décembre 1833; MC/ET/II/939
  - Minutes. 1834, janvier - 1834, février, janvier 1834 - février 1834; MC/ET/II/940
  - Minutes. 1834, mars - 1834, avril, mars 1834 - avril 1834; MC/ET/II/941
  - Minutes. 1834, mai - 1834, juin, mai 1834 - juin 1834; MC/ET/II/942
  - Minutes. 1834, juillet - 1834, août, juillet 1834 - août 1834; MC/ET/II/943
  - Minutes. 1834, septembre - 1834, décembre, septembre 1834 - décembre 1834; MC/ET/II/944
    - Contrat de mariage sous le régime de la communauté de biens avec donation au dernier vivant entre Louis Victor Chevalier, ingénieur opticien, demeurant 77ter, quai de l'Horloge, et Louise Catherine Caroline Martin, demeurant avec ses père et mère, 2, rue du Bouloi. À signaler: mairie du mariage civil non précisée., 1er septembre 1834; MC/ET/II/944
      De l'image fixe à l'image animée (1820-1910), documents du Minutier central des notaires de Paris relatifs à l'histoire des photographes et de la photographie, par Marc Durand, Paris, Archives nationales, 2013 (sous presse), notice n° 982 (version dématérialisée de l'instrument de recherche, les notices biographiques et compléments de descriptions d'actes ne se trouvent que sur la version papier de l'ouvrage, voir contexte dans le Plan d’orientation général - Notaires de Paris, guides thématiques du Minutier).
      Date de révision: 2011
      Date de création de la notice: 2010
      Horloge (quai de l'); Bouloi (rue du); Chevalier, Louis Victor; Martin, Louise Catherine Caroline
  - Minutes. 1835, janvier - 1835, février, janvier 1835 - février 1835; MC/ET/II/945
    - Contrat de mariage entre Elisabeth Guérin, fille de Louis Guérin, sculpteur des bâtiments du roi, décédé, et d'Elisabeth-Marie Beuvé, demeurant rue Transnonain, et Jacques Dosmond, maître cordonnier, veuf de Marie-Anne Bourgeois, demeurant rue Saint-Martin., 8 novembre 1750; MC/ET/II/945
      Régime matrimonial: communauté. Dot: 3.000 livres, les deux tiers en rentes, et un tiers en deniers comptants, argenterie, meubles, linge et vêtement. - Douaire: 1.000 livres.
      Documents du Minutier central concernant l'histoire de l'art (1700-1750), par Mireille Rambaud, tome II [études I à X, soit 2357 actes], Paris, Archives nationales, 1971, p. 452 (instrument de recherche imprimé dématérialisé, certaines notices sont plus détaillées dans la version intégrale accessible en ligne par la rubrique 'Autres instruments de recherche', voir contexte dans le Plan d’orientation général - Notaires de Paris, guides thématiques du Minutier).
      Date de création de la notice: 2009
      Documents du Minutier central concernant l'histoire de l'art (1700-1750), par M. Rambaud, tome II, Paris, Archives nationales, 1971, CVI-1298 p.
  - Minutes. 1835, mars - 1835, avril, mars 1835 - avril 1835; MC/ET/II/946
  - Minutes. 1835, mai - 1835, juin, mai 1835 - juin 1835; MC/ET/II/947
  - Minutes. 1835, juillet - 1835, septembre, juillet 1835 - septembre 1835; MC/ET/II/948
  - Minutes. 1835, octobre - 1835, décembre, octobre 1835 - décembre 1835; MC/ET/II/949
  - Minutes. 1836, janvier - 1836, mars, janvier 1836 - mars 1836; MC/ET/II/950
  - Minutes. 1836, avril - 1836, mai, avril 1836 - mai 1836; MC/ET/II/951
  - Minutes. 1836, juin - 1836, juillet, juin 1836 - juillet 1836; MC/ET/II/952
  - Minutes. 1836, août - 1836, septembre, août 1836 - septembre 1836; MC/ET/II/953
  - Minutes. 1836, octobre - 1836, décembre, octobre 1836 - décembre 1836; MC/ET/II/954
  - Minutes. 1837, janvier - 1837, mars, janvier 1837 - mars 1837; MC/ET/II/955
  - Minutes. 1837, avril - 1837, 6 juillet, avril 1837 - 6 juillet 1837; MC/ET/II/956/A
    Ancienne(s) cote(s):
    ET/II/956
  - Minutes. 1821, 23 juin - 1831, 20 octobre, 23 juin 1821 - 20 octobre 1831; MC/ET/II/956/B
    1821, 23 juin: liquidation et partage succession Amandé Marie Charles François marquis d'Harcourt demeurant rue d'Anjou Saint-Honoré, n°4.
    1822, 13, 15, 21 mai, 11, 13 juin, 30 juillet.
    1826, 24 mai.
    1828, 1, 2, 8 août.
    1828, 12 novembre.
    1830, 30, 31 août, 2 septembre.
    1831, 25 mars, 12, 16, 19 avril, août, 20 octobre: cahier des délibérations, dépôt du jugement et homologation prises par la direction des créanciers, de François Antoine Robit, propriétaire.
    1829, 14, janvier, 20 mai, 4 juillet: liquidation de l'association et succession de famille Bardoux et Robert Devillers propriétaire, demeurant rue du Faubourg Saint-Honoré, n°84.
    ET/II/956 2
    - Liquidation et partage succession des biens en Normandie sous la désignation 'Terre de Canville' d'Amandé Marie Charles François marquis d'Harcourt demeurant rue d'Anjou Saint-Honoré, n°4., 21 juin 1821 - 30 juillet 1822; MC/ET/II/956/B
      1821, 23 juin: liquidation du partage.
      1822, 13, 15, 21 mai: division de la succession - 1822, 11, 13 juin: déclaration et convention relative à l'amenagement des bois du Parc Boulay, terre du Boulay située sur la commune de Souper canton Château-Landon département de Seine-et-Marne. - 1822, 30 juillet: ratification par Mr. de Montesquiou.
      Report des actes analysés à l'occasion de l'établissement des répertoires numériques dits 'états numérique' des liasses et registres de minutes. (base de données migrée: voir contexte dans le Plan d’orientation général - Notaires de Paris, guides thématiques du Minutier).
      liquidation; partage; Anjou-Saint-Honoré (rue d'); Souppes-sur-Loing (Seine-et-Marne); Harcourt, Amédée Louis Charles François d' (1771-1831); Montesquiou (M. de)
    - Direction des créanciers de François Antoine Robit, propriétaire demeurant rue du Bouloi, n° 4., 24 mai 1826 - 20 octobre 1831; MC/ET/II/956/B
      1826, 24 mai, 1828, 1, 2, 8,mai: déclaration entre les créanciers. - 1828, 12 novembre: cahier des délibérations. - 1830, 30, 31 août: cahier des délibérations. - 1831, 25 mars: cahier des délibérations. - 1831, 10, 12, 16 avril, 10 août: procès verbal de compte entre les créanciers Robit. - 1831, 15, 26, 29, 30 août, 3, 5, septembre: adhésions pars divers créanciers. - 1831, 20 octobre: dépôt du jugement et homologation.
      dépôt de pièces; convention; Bouloi (rue du); Robit, François Antoine
    - 1829, 14 janvier, 20 mai, 4 juillet: liquidation de l'association et succession de famille Bardoux et Robert Devillers propriétaire, demeurant rue du Faubourg Saint-Honoré, n°84, 14 janvier 1829 - 4 juillet 1829; MC/ET/II/956/B
      1829, 9, 14, janvier: liquidation de communauté Bardoux et Devillers. - 1829, 20 mars dépôt d'une ratification. - 1829, 4 juillet: jugement et dépôt d'homologation
      liquidation; Faubourg-Saint-Honoré (rue du); Bardoux (famille); Devillers, Robert
  - Minutes. 1830, 9 juin - 1847, août, 9 juin 1830 - août 1847; MC/ET/II/956/C
    1830, 9 juin - 1847, août: dépôt des pièces, transactions, quittance à Marie Joseph Georges Rousse notaire à Paris demeurant rue Croix-des-Petits-Champs par le créanciers colloqués. Carton n°2.
    1832, 26 novembre, 1833, 29 mars: liquidation de la succession après décès d'Antoine Honoré Victor Rayeo, peintre doreur vernisseur, dépôt du jugement d'homologation. Carton n°2.
    1833, 7 novembre - 1834, 15 février: liquidation de la succession, dépôt de jugement et homologation de Marie Jeanne Harlay épouse de Michel-Jérôme Lefrançois, de Lalande, membre de l'Institut de France demeurant rue de Vaugirard, n° 9. Carton n°2.
    1831, 21-28 octobre à 1831, 19 novembre: décharges des créanciers, de François Antoine Robit, propriétaire demeurant rue du Bouloi, n° 4, Carton n°1.
    ET/II/956 3
    - Dépôt des pièces, transactions, quittance à Marie Joseph Georges Rousse notaire à Paris demeurant rue Croix-des-Petits-Champs par le créancier colloque., 9 juin 1830 - 18 août 1847; MC/ET/II/956/C
      1830, 9, 16, 25 juin: quittances données par les créanciers colloqués.
      1831, 13 avril quittances.
      1844, 18 octobre: quittances données.
      1844: quittances.
      1844, 4 décembre: quittances données.
      1845, 30 janvier: quittances données.
      1845, 19 mars: dépôt de pièces. 1845, 15 avril: quittances données. - 1847, 13, 14,18 août: transaction entre M. Rousse et l'héritier Joseph Mathieu Sganzin, inspecteur des ponts et chaussées
      Mention dans le répertoire du notaire coté:
      MC/RE/II/6
      dépôt de pièces; accord; quittance; Croix-des-Petits-Champs (rue); Rousse, Marie Joseph Georges; Sganzin, Joseph Mathieu; notaire; inspecteur
    - Créanciers, de François Antoine Robit, propriétaire demeurant rue du Bouloi, n° 4, 21 octobre 1831 - 19 novembre 1831; MC/ET/II/956/C
      1831, 21, 22, 26, 27, 28 octobre, 3, 8, 9, 11, 14, 18, 19, novembre: décharges des créanciers
      décharge; Robit, François Antoine
    - 1832, 26 novembre, 1833, 29 mars: liquidation de la succession après décès d'Antoine Honoré Victor Rayeo, peintre doreur vernisseur, dépôt du jugement d'homologation., 26 novembre 1832 - 29 mars 1833; MC/ET/II/956/C
      1832, 26 novembre: liquidation et partage de la communauté après décès. - 1833, 29 mars: dépôt du jugement d'homologation.
      liquidation; partage; Rayeo, Antoine Honoré Victor; peintre
    - 1833, 7 novembre - 1834, 15 février: liquidation de la succession, dépôt de jugement et homologation de Marie Jeanne Harlay épouse de Michel-Jérôme Lefrançois, de Lalande, membre de l'Institut de France demeurant rue de Vaugirard, n°9., 7 novembre 1833 - 15 février 1834; MC/ET/II/956/C
      liquidation; partage; Vaugirard (rue de); La Lande, Jérôme de (1732-1807); Harlay, Marie Jeanne
  - Minutes. 1834, 21 novembre - 1835, 20 octobre, 21 novembre 1834 - 20 octobre 1835; MC/ET/II/956/D
    1834, 21 novembre à 1835, 20 octobre: domaine de Carlepont, canton de Ribécourt, arrondissement de Compiègne, Oise, château et autres dépendances à la requête de Charles Standich, propriétaire demeurant rue d' Aguesseau, n°20. Carton n°2.
    1835, 19 janvier à 1835, 23 avril: liquidation et adjudication définitive de la succession Cécile Hilaire Dornau épouse de Paul-Eugène comte Lanjuinais pair de France demeurant rue du Bac n° 34.
    ET/II/956 4
    - Domaine de Carlepont, canton de Ribécourt, arrondissement de Compiègne, Oise, château et autres dépendances, à la requête de Charles Standich, propriétaire demeurant rue d' Aguesseau, n°20., 21 novembre 1834 - 20 octobre 1835; MC/ET/II/956/D
      1834, 21 novembre charges du domaine de Carlepont; - 1835, 19 janvier, 19 mai, 18 août, 14 septembre: cahiers des procès verbaux des remises du domaine de Carlepont. - 1835, 20 octobre: adjudication définitive, charges pour la vente au enchère du domaine de Carlepont.
      acte de vente; Carlepont (Oise); Aguesseau (rue d'); Standich, Charles
    - Liquidation et adjudication définitive de la succession Cécile Hilaire Dornau épouse de Paul-Eugène comte Lanjuinais pair de France demeurant rue du Bac n° 34., 19 janvier 1835 - 23 avril 1835; MC/ET/II/956/D
      1835, 31 janvier: composition deu lot des biens de la succession; - 1835, 23 avril: tirage au sorts des 9 lots
      liquidation; partage; Bac (rue du); Lanjuinais, Paul Eugène (1799-1872); Dornau, Cécile Hilaire; avocat
  - Minutes. 1835, 6 février - 1836, 18 avril, 6 février 1835 - 18 avril 1836; MC/ET/II/956/E
    1835, 6 février: liquidation et partage de la succession de Violette Chapomel veuve de Jean Jacques Cuveliez décédée rue de la Boule Rouge, n°17.
    Carton n°2.
    1835, 2 juillet: liquidation Jacques Dornau.
    1836, 18 avril: créanciers Dauvet-Desmaretz.
    ET/II/956 5
    - Liquidation de la succession de Violette Chapomel veuve de Jean Jacques Cuveliez décédée rue de la Boule Rouge, n°17, 2 juillet 1835; MC/ET/II/956/E
      aux minutes jointes les documents préparatoires
      liquidation; partage; Boule-Rouge (rue de la); Chapomel, Violette; Cuveliez, Jean Jacques
    - Liquidation et adjudication définitive de la succession Cécile Hilaire Dornau épouse de Paul-Eugène comte Lanjuinais pair de France demeurant rue du Bac n° 34., 2 juillet 1835 - 6 janvier 1836; MC/ET/II/956/E
      1835, 2 juillet: liquidation des la succession Cécile Hilaire Dornau épouse de Paul-Eugène comte Lanjuinais. - 1835, 19 août, 4 septembre: acte rectificatifs. - 1836, 6 janvier: dépôt et homologation jugement
    - Délibération, partage et créanciers François Louis Dauvet Desmarez et de Catherine Louise de Lamoignon son épouse., 18 avril 1836 - 30 octobre 1841; MC/ET/II/956/E
      Aux minutes jointes les documents préparatoires: 1841, 10, 24, 27 juillet: partage entre les créanciers, etat des sommes revenant à chaque créanciers individuellement.
      délibération; partage; Dauvet-Desmaretz, François Louis; Lamoignon, Catherine Louise de
  - Minutes. 1837, 10 juillet - 1837, septembre, 10 juillet 1837 - septembre 1837; MC/ET/II/994
  - Minutes. 1837, octobre - 1837, décembre, octobre 1837 - décembre 1837; MC/ET/II/995
    Attention: certains actes ont été constatés manquants
    - Inventaire après décès de Jacob Brandon. Temple (boulevard du), n° 17., 30 décembre 1837
      Attention: l'original de l'acte est manquant.
      MC/RE/II/7
      Base Miriad 2 des inventaires après décès, 1801-1850, par Thierry Boudignon, avec le concours de Marie-France Nivet et du personnel du Minutier central, 1995-2012 (base de données migrée: voir contexte dans le Plan d’orientation général - Notaires de Paris, guides thématiques du Minutier).
      2 janvier 1838, dépôt judiciaire du testament. 17 février 1838, délivrance de legs et procès verbal de liquidation et partage de la succession (ET/II/996).
      inventaire après décès; Temple (boulevard du); Brandon, Jacob
  - Minutes. 1838, janvier - 1838, février, janvier 1838 - février 1838; MC/ET/II/996
    - Société anonyme de la banque nationale de la dette foncière, fondée par Adolphe Correck, rue de Seine Saint-Germain, n°6., 26 février 1838; MC/ET/II/996
      MC/RE/II/26
      Date de création de la notice: 2003
      acte de société; Seine (rue de); Correck, Adolphe
  - Minutes. 1838, mars - 1838, mai, mars 1838 - mai 1838; MC/ET/II/997
  - Minutes. 1838, juin - 1838, juillet, juin 1838 - juillet 1838; MC/ET/II/998
  - Minutes. 1838, août - 1838, septembre, août 1838 - septembre 1838; MC/ET/II/999
  - Minutes. 1838, octobre - 1838, décembre, octobre 1838 - décembre 1838; MC/ET/II/1000
  - Minutes. 1839, janvier - 1839, mars, janvier 1839 - mars 1839; MC/ET/II/1001
  - Minutes. 1839, avril - 1839, mai, avril 1839 - mai 1839; MC/ET/II/1002
  - Minutes. 1839, juin - 1839, juillet, juin 1839 - juillet 1839; MC/ET/II/1003
  - Minutes. 1839, août - 1839, octobre, août 1839 - octobre 1839; MC/ET/II/1004